【裁判字號】    91,易,3828
【裁判日期】    920711
【裁判案由】    違反商標法
【裁判全文】
臺灣高雄地方法院刑事判決                        九十一年度易字第三八二八號
    公  訴  人  臺灣高雄地方法院檢察署檢察官
    被      告  乙○○
    選任辯護人  黃進祥律師
                江順雄律師
                黃建雄律師
右列被告因違反商標法等案件，經檢察官提起公訴（九十一年度偵字第二二一九二五
號），本院判決如左：
    主  文
乙○○連續明知為意圖欺騙他人，於同一商品，使用相同於他人註冊商標之圖樣之商
品而販賣，處有期徒刑參月，如易科罰金，以參佰元折算壹日。緩刑貳年。扣案之如
附表所示載明審定號之商品共貳佰壹拾壹件均沒收。
    事  實
一、乙○○係設於高雄市○○區○○路十一號「好好飾品行」之負責人，明知如附表
    載明審定號之商品商標之文字、圖樣，係如附表所示之公司等向經濟部中央標準
    局（於民國八十八年一月二十六日改制為智慧財產局）申請註冊登記，取得商標
    專用權，指定使用於各種皮包、皮夾、髮夾、項鍊、戒指、耳環、鑰匙圈等及其
    他應屬同類之一切商品，且為相關大眾所共知之商標文字、圖樣，復仍在專用期
    間內，任何人未經該商標專用權人之同意或授權，不得於同一商品，使用相同於
    此等註冊商標商品，或將此等商品陳列及販賣。其亦明知如附表所示之商品，係
    由不詳姓名者所仿製，意圖欺騙他人使用相同於附表所示商標專用權人註冊之商
    標及指定使用商品之圖樣，竟基於營利之概括犯意，未經如附表所示商品之商標
    專用權人之同意或授權，自九十年九月間某日起，飾品每件以新台幣（下同）七
    元至五十元之單價、背包每件以六十元至二百二十元之單價，向台北市○○○路
    晶晶飾品行、高雄市○○路傑傑皮革（由檢察官另行偵辦中），購入如扣案之如
    附表所示載明審定號之商品及其他仿冒商標圖樣之商品後，陳列在上址「好好飾
    品行」內，飾品每件以二十元至九十元之單價、背包每件以一百百元至二百九十
    元之單價，連續販賣予不特定之顧客。嗣於九十一年九月二十五日十五時許，在
    上址查獲，並扣得如附表所示載明審定號之商品共二百十一件。
二、案經瑞士商香奈兒股份有限公司（下稱香奈兒公司）、日商三麗鷗股份有限公司
    （下稱三麗鷗公司）告訴及高雄市政府警察局苓雅分局報請台灣高雄地方法院檢
    察署檢察官偵查起訴。
    理  由
一、右揭事實業據被告坦承販賣，惟矢口否認有違反商標法之犯行，辯稱不知係仿冒
    品，其中亦有部分扣案物品與註冊商標不同等語，然查：(一)扣案之附表所示載明
    審定號之商品係仿冒品，業據告訴人香奈兒公司委任之鑑識人員丙○○及告訴人
    三麗鷗公司委任之鑑識人甲○○律師於警訊中證述明確，並有鑑定證明書、商標
    註冊證等附卷及仿冒如附表所示載明審定號之商品共二百十一件扣案可稽。又被
    告坦承：飾品每件以七元至五十元之單價、背包每件以六十元至二百二十元之單
    價購入後，飾品每件再以二十元至九十元之單價、背包每件以一百元至二百九十
    元之單價轉售圖利等語，是被告購入、販出扣案皮件之價格，與真品之市場價格
    相差甚鉅，且扣案之商品品質低劣、包裝簡陋，又來源不明，足認被告主觀上明
    知其所販賣之皮件係仿冒品。被告上開所辯，顯係卸責之詞，不足採信。至於本
    件扣案如附表所示未載明審定號之商品，經本院依職權向經濟部智慧財產局調閱
    系爭扣案商品之註冊證並審查後發現該扣案商品並非商標註冊範圍內之商品，且
    扣案之「馬士奇諾」、「花拉加橫」、「紅臉猴」、「吉尼兔」並無商標註冊資
    料，而「大眼蛙」審定商標已撤銷審定，此有經濟部智慧財產局九十二年二月二
    十四日（九二）智商0269字第九二八００六六八００號函在卷可查，此外亦有高
    雄市政府警察苓雅分局九十二年一月二十日高市警苓分三字第00910018879號扣
    押物品清單勘誤表、九十二年五月二十三日高市警苓分三字第920007088號扣押
    物品商標拍照存證函及所附照片在卷可按，是本件事證明確，被告犯行堪以認定
    。
二、核被告明知為侵害商標權之商品而販賣如附表所示載明審定號之商品之犯行，係
    犯商標法第六十三條之明知為意圖欺騙他人，於同一商品使用相同於他人註冊商
    標之圖樣之商品而販賣罪，其意圖販賣而陳列之行為，係販賣行為之前階段行為
    ，不另論罪。被告先後多次犯行，時間緊接，方法相同，觸犯構成要件相同之罪
    ，顯係基於概括犯意為之，為連續犯，依刑法第五十六條之規定，均以一罪論。
    被告以一販賣行為而同時觸犯如附表所示載明審定號之商品商標，係同種想像競
    合。爰審酌被告罔顧政府努力宣傳，未建立尊重他人之智慧財產權之守法觀念，
    任意謀求自己私利而危害告訴人及其他著作權人市場利益及國家形象等一切情狀
    ，量處如主文所示之刑，並諭知易科罰金之折算標準。又被告前未曾受有期徒刑
    以上刑之宣告，有臺灣高等法院被告全國前案紀錄表一份在卷可按，且被告現有
    正當職業，經此偵、審程序，當知所警惕，信無再犯之虞，本院認所宣告之刑以
    暫不執行為適當，爰併諭知緩刑二年，以啟自新。扣案之如附表所示載明審定號
    之商品二百十一件，係被告所有，且為供本件犯罪所用之物，業據被告供承在卷
    ，爰依刑法第三十八條第一項第二款之規定，併予宣告沒收。
三、至於公訴人其他起訴部分，除本院前揭論罪部分外，其餘詳如附表所示之本院審
    理結果，亦即本院認為商標法保護之標的為商標圖樣表彰之商品，而非商標本體
    ，是除前揭論罪科刑部分外，其他扣案商品並非公訴人起訴所援引之商標註冊證
    所保護之範圍內商品，有非商標專用範圍內商品，亦有已被撤銷審定之商標權證
    內商品，均如附表所示，本院認為商標法既保護商品，則非公訴人起訴犯罪事實
    欄所述商標註冊證內專用商品，即非侵害該商標專用權，亦即除前揭論罪科刑之
    商品外，其餘扣案商品並未侵害公訴人起訴所指之商標專用權，則應為無罪之諭
    知，然公訴人既認此部分與前揭有罪部分有連續犯及想像競合犯之裁判上一罪關
    係，爰不另為無罪之諭知，附此敘明。
據上論斷，應依刑事訴訟法第二百九十九條第一項前段，商標法第六十三條、第六十
四條，刑法第十一條前段、第五十五條、第五十六條、第四十一條第一項、第七十四
條第一款、第三十八條第一項第二款，罰金罰鍰提高標準條例第二條，判決如主文。
中      華      民      國    九十二    年      七      月     十一     日
                                  臺灣高雄地方法院刑事第一庭
                                      法  官       楊智守
右正本證明與原本無異。
如不服本判決，應於判決送達後十日內，向本院提出上訴狀。
                                      書記官       王美玲
中    華    民    國    九十二    年      七      月       十四       日


司法院資訊處製作；財團法人民間司法改革基金會備份。
